臺灣高等法院刑事判決
111年度上訴字第2695號
上  訴  人  
即  被  告  陳威銘



上列上訴人即被告因洗錢防制法等案件，不服臺灣基隆地方法院
111年度金訴字第175號，中華民國111年6月22日第一審判決（起
訴案號：臺灣基隆地方檢察署110年度偵字第7087號、110年度偵
字第7763號、111年度偵字第260號），提起上訴，本院判決如下
：
    主  文
上訴駁回。                                              
    理  由
一、按不服地方法院之第一審判決而上訴者，須提出上訴書狀，
    並應敘明具體理由，刑事訴訟法第350條第1項、第361條第2
    項分別定有明文，此為上訴必備之程式，倘所提上訴理由非
    屬具體理由者，為上訴不合法律上之程式，且由同法第 361
    條之立法理由第3 項中所載「上訴理由是否具體，係屬第二
    審法院審查範圍，不在命補正之列。」等語可知，上訴書狀
    雖記載理由，但並未具體敘述時，則無須再命補正（最高法
    院97年度台上字第3889號判決意旨參照），第二審法院應依
    刑事訴訟法第362條前段、第367條前段之規定以判決駁回之
    。又其中所稱「具體理由」，固不以其書狀應引用卷內訴訟
    資料，具體指摘原審判決不當或違法之事實，亦不以新事實
    或新證據為上訴理由時，應具體記載足以影響判決結果之情
    形為必要。但上訴之目的，既在請求第二審法院撤銷或變更
    第一審之判決，所稱「具體」，當係抽象、空泛之反面，若
    僅泛言原判決認事用法不當、採證違法或判決不公、量刑過
    重等空詞，而無實際論述內容，或所舉之事由不足為其上訴
    理由之所憑，均難認具體（最高法院106年度第八次刑事庭
    會議決議意旨參照）。是以上訴人之上訴書狀或補提之上訴
    理由書，雖有敘述上訴理由，惟並未具體敘述第一審判決有
    何違法、不當情形，或上訴理由就其所主張第一審判決違法
    或不當之情形，並未舉出該案相關之具體事由足為其理由之
    所憑，其所為上訴，即不符合上訴之法定要件。　
二、經查：
　㈠原審依憑被告之供述、證人即告訴人李秋燕、張涴涵、鍾添
    玉、陳翃宇之證述、告訴人李秋燕提供之存摺影本、匯款憑
    證、交易明細、告訴人李秋燕提供之通訊軟體LINE（下稱LI
    NE）對話紀錄、告訴人張涴涵提供之交易憑證、存摺影本及
    對話紀錄、告訴人鍾添玉提供之交易憑證截圖照片、臉書貼
    文及對話紀錄截圖、本案帳戶開戶資料、交易明細、被告與
    「陳靜文」之臉書對話紀錄、長庚醫療財團法人基隆長庚紀
    念醫院診斷證明書、現場監視器錄影光碟及監視器畫面截圖
    等證據，認定被告本件幫助洗錢及傷害犯行，已詳敘所憑之
    證據與認定之理由，並無任何憑空推論之情事，且無何違背
    經驗法則及論理法則之處。
  ㈡被告不服原判決提起上訴，其上訴狀之上訴理由僅記載：「
    被告對於此案判決，覺得量刑過重，懇請法官給予機會，從
    輕量刑」等語（見本院卷第25頁），然被告並未具體指出原
    判決究竟有何量刑過重或不當之具體理由，且原審量刑時，
    已審酌被告之犯罪動機、目的、手段、情節、告訴人所受損
    害，兼衡被告之犯後態度、智識程度、生活狀況、經濟狀況
    等一切情狀，依刑法第57條各款所列情狀而為刑之量定（見
    原判決事實及理由欄二、㈣），並未逾越法定刑度，亦無違
    背公平正義之精神，從形式上觀察，原判決尚無濫用科刑裁
    量權或違背法令之情形，被告上訴意旨並未依據卷內既有訴
    訟資料或提出新事證，指摘或表明原判決有何採證、認事用
    法足以影響判決本旨之不當或違法，或量刑有何輕重失衡、
    濫用裁量權或不適用法則之情形，而構成應予撤銷之具體事
    由，難謂已提出合於刑事訴訟法第361條第2項規定之具體理
    由。
　㈢從而，本案之上訴未依法記載上訴之「具體理由」，依照首
    開說明，其上訴不合法律上之程式，且毋庸命其補正，應予
    駁回，並不經言詞辯論為之。　　
據上論斷，應依刑事訴訟法第367條前段、第372條，判決如主文
。　　　
中　　華　　民　　國　　111 　年　　7 　　月　　29　　日
                  刑事第二十一庭審判長法　官  林怡秀
                                      法　官  蔡羽玄
                                      法　官  胡宜如
以上正本證明與原本無異。
如不服本判決，應於收受送達後20日內向本院提出上訴書狀，其
未敘述上訴之理由者並得於提起上訴後20日內向本院補提理由書
（均須按他造當事人之人數附繕本）「切勿逕送上級法院」。
                                      書記官  黃芝凌
中　　華　　民　　國　　111 　年　　7 　　月　　29　　日